Minutes et répertoires du notaire Jean JACQUES, 30 octobre 1548 - 1er septembre 1567 (étude XXIII)
Archives nationales
- Minutes de Jean JACQUES, 30 octobre 1548 - 1er septembre 1567; MC/ET/XXIII/2 - MC/ET/XXIII/33
  - Minutes. 1551, 3 avril - 1552, 16 avril, 3 avril 1551 - 16 avril 1552; MC/ET/XXIII/6; registre
    - Procuration acte, recouvrement., 4 décembre 1551; MC/ET/XXIII/6
      Nom, qualité: (M.) Delespine, Charles.
      Profession: curé, Saumur (Maine-et-Loire), Notre-Dame-De-Nantillers.
      Profession: curé, Marolles
    - Procuration en blanc, plaidoirie., 5 décembre 1551; MC/ET/XXIII/6
      Nom, qualité: (M.) Gervais, Nicolas.
      Profession: religieux benedictin, aumonier, Saint-Laurent-de-Maille (SAINTES (DIOCESE))
    - Bail à ferme, Terre (VERRIERES-LE-BUISSON) 91., 7 décembre 1551; MC/ET/XXIII/6
      Profession: prieur, Checy (Seine-et-Marne), Prieure.
      Nom, qualité: (M.) Picart, Nicolas (aine).
      Nom, qualité: (Mme ou Mlle) Aveline, Jeanne.
    - Procuration acte, consentement à rachat de rente., 9 décembre 1551; MC/ET/XXIII/6
      Nom, qualité: (Mme ou Mlle) Fevrillet, Clemence.
      Nom, qualité: (M.) Richard, Jean.
      Domicile: Chateau-Renault (Indre-et-Loire).
      Nom, qualité: (M.) Seillard, Pierre.
      Profession: avocat, Chateau-Renault (Indre-et-Loire).
      Relations: gendre de l'intervenant 1
    - Procuration acte, consentement à vente d'heritages., 9 décembre 1551; MC/ET/XXIII/6
      Domicile: Chateau-Renault (Indre-et-Loire)
    - Procuration acte, consentement à remere., 9 décembre 1551; MC/ET/XXIII/6
    - Procuration acte, consentement à rachat d'heritages., 9 décembre 1551; MC/ET/XXIII/6
    - Procuration en blanc, plaidoirie au sujet du partage d'une maison, Paris rue Saint-Jacques, la Fleur-De-Lys., 10 décembre 1551; MC/ET/XXIII/6
      Nom, qualité: (personne morale) La Caille (hoirs Dimanche).
      Relations: enfants de l'intervenant 2, enfants de l'intervenant 3.
      Nom, qualité: (M.) La Caille, Dimanche (bourgeois de Paris).
      Nom, qualité: (Mme ou Mlle) Hochet, Genevieve.
      Relations: épouse de l'intervenant 2
    - Procuration acte, transaction., 11 décembre 1551; MC/ET/XXIII/6
      Nom, qualité: (M.) Damsonville, Louis.
      Profession: marchand, echevin, Ambleteuse (Pas-de-Calais).
      Nom, qualité: (M.) (nom Inconnu).
      Profession: contrôleur des ouvrages et reparations, Ambleteuse (Pas-de-Calais)
    - Procuration acte, recouvrement., 11 décembre 1551; MC/ET/XXIII/6
      Nom, qualité: (M.) Basteau, Mathurin.
      Profession: prévôt, Ymonville, jouy-en-Beauce (Eure-et-Loir).
      Nom, qualité: (M.) Le Roger, Pierre.
      Profession: notaire royal, Loches (Indre-et-Loire).
      Domicile: Loches (Indre-et-Loire).
      Nom, qualité: (M.) Le Roger, Etienne.
      Profession: sergent royal, Loches (Indre-et-Loire).
      Domicile: Loches (Indre-et-Loire)
    - Promesse, arrerages et rachat de rente., 11 décembre 1551; MC/ET/XXIII/6
      Nom, qualité: (M.) Boucher, Arnoul (seigneur d'orsay et de piscol).
      Nom, qualité: (M.) Boucher, Philippe (seigneur de louans)
    - Procuration acte, plaidoirie., 14 décembre 1551; MC/ET/XXIII/6
      Nom, qualité: (M.) Beslier, Sebastien.
      Profession: avocat, Chatillon-sur-Marne (Marne).
      Domicile: Chatillon-sur-Marne (Marne).
      Nom, qualité: (Mme ou Mlle) Hanon de, Claude.
      Nom, qualité: (M.) Hamelin, Christophe.
      Profession: avocat au Châtelet, Paris.
    - Procuration en blanc, plaidoirie., 14 décembre 1551; MC/ET/XXIII/6
      Nom, qualité: (M.) Thezard, Marie.
      Profession: cordonnier, Paris.
      Nom, qualité: (Mme ou Mlle) Prunier, Isabeau.
      Domicile: Paris rue Saint-Martin
    - Procuration en blanc, acceptation de donation., 15 décembre 1551; MC/ET/XXIII/6
      Nom, qualité: (M.) Baillard, Jean.
      État civil: natif de riom.
      Profession: avocat en Parlement, Paris
      procuration; donation; ratification
    - Bail à loyer, cure, Longpont-sur-Orge (Essonne)., 16 décembre 1551; MC/ET/XXIII/6
      Nom, qualité: (M.) Garrot, Louis.
      Profession: curé, Longpont-sur-Orge (Essonne), Saint-Barthelemy.
      Nom, qualité: (M.) Dreval de, Christophe.
      Profession: prêtre, Longpont-sur-Orge (Essonne).
      Domicile: Longpont-sur-Orge (Essonne)
    - Donation entre vifs, pension., 16 décembre 1551; MC/ET/XXIII/6
      Nom, qualité: (Mme ou Mlle) Arnoul, Jean.
      Nom, qualité: (M.) Le Brest, Guillaume (pere).
      Profession: teinturier (marchand), Paris.
      Profession: chevalier de saint-jean-de-jerusalem.
      Relations: fils de l'intervenant 1, fils de l'intervenant 2
    - Reconnaissance de dette, fermages et arrerages de rente., 17 décembre 1551; MC/ET/XXIII/6
      Nom, qualité: (M.) Le Riche (consorts).
      Domicile: Brie-Comte-Robert (Seine-et-Marne).
      Nom, qualité: (M.) Le Riche, Raoullet.
      Profession: laboureur, Brie-Comte-Robert (Seine-et-Marne).
      Domicile: Brie-Conte-Robert (Seine-et-Marne).
      Nom, qualité: (Mme ou Mlle) Bouquin, Agnes.
      Nom, qualité: (M.) Longuejoue de, Christophe (seigneur de brueil-en-brie).
      Profession: referendaire en la chancellerie, Paris
    - Procuration acte, recouvrement., 18 décembre 1551; MC/ET/XXIII/6
      Nom, qualité: (M.) Deymar, Pierre (noble homme).
      Profession: archer de la garde du corps du roi.
      Nom, qualité: (M.) Bacquet, Martin (bourgeois de Paris).
      Profession: vendeur de betail, Paris
    - Rente, titre nouvel, maison, Paris rue Des Bernardins., 18 décembre 1551; MC/ET/XXIII/6
      Nom, qualité: (Mme ou Mlle) Le Pelletier, Jacqueline.
      Nom, qualité: (M.) Delaporte, Jean.
      Relations: père de l'intervenant 3.
      Nom, qualité: (Mme ou Mlle) Delaporte, Bonne.
      Relations: fille de l'intervenant 1, veuve de l'intervenant 4.
      Nom, qualité: (M.) Delaulnay, Charles.
      Profession: docteur medecin, Paris.
      Nom, qualité: (M.) Le Veest, Barnabe.
      Profession: chirurgien jure, Paris.
      Nom, qualité: (Mme ou Mlle) Roze, Marie.
    - Procuration acte, foi et hommage au roi de fiefs, Pisseleu (Oise) Bailleul-Sur-Therain, oudeuil., 19 décembre 1551; MC/ET/XXIII/6
      Nom, qualité: (M.) Pisseleu de, Jean (chevalier, seigneur de pisseleu et bailleul-sur-therain).
      Nom, qualité: (M.) Moyencourt de, Adrien (écuyer, seigneur de moyencourt)
    - Procuration acte, declaration de revenus de fief au bailli de senlis., 19 décembre 1551; MC/ET/XXIII/6
    - Procuration, transaction avec sieur de mailly pour rente sur terre, Heilly (Somme)., 19 décembre 1551; MC/ET/XXIII/6
    - Bail à loyer, terre, Folie-Regnault (la) (Paris) Houseau., 21 décembre 1551; MC/ET/XXIII/6
      Nom, qualité: (M.) Franquelin, Claude.
      Nom, qualité: (M.) Brezeau, Lubin.
      Profession: laboureur, Paris, Folie-Regnault (la).
      Domicile: Folie-Regnault (la) (Paris).
      Nom, qualité: (M.) Bidault, Jean.
      Profession: laboureur, Charonne (Paris).
      Domicile: Charonne (Paris).
      Nom, qualité: (M.) Somain, Claude.
      Nom, qualité: (M.) Nicolas, Colin.
      Domicile: Charonne (Paris)
    - Vente, vigne, Ormesson (Val-de-Marne) Amboille., 23 décembre 1551; MC/ET/XXIII/6
      Nom, qualité: (M.) Montereau, Pierre.
      Profession: laboureur, Bonneuil-sur-Marne (Val-de-Marne).
      Domicile: Bonneuil-sur-Marne (Val-de-Marne).
      Nom, qualité: (Mme ou Mlle) Merlin, Jeanne.
    - Procuration acte, plaidoirie aux grands jours de vendome., 24 décembre 1551; MC/ET/XXIII/6
      Nom, qualité: (M.) Hubert, Jacquin.
      Profession: meunier (marchand), Vendome (Loir-et-Cher).
      Nom, qualité: (M.) Durant, Jean.
      Profession: procureur en Parlement, Paris
    - Procuration en blanc, plaidoirie., 28 décembre 1551; MC/ET/XXIII/6
      Nom, qualité: (M.) Blay, Antoine.
      Profession: etudiant, aumonier, Paris, chauvigny (Vienne), Madeleine (la)
    - Traite d'office, office de briseur de sel, Paris., 29 décembre 1551; MC/ET/XXIII/6
      Profession: huissier à la chambre des comptes et tresor, briseur de sel, Paris.
      Nom, qualité: (M.) Bonneau, Rene.
      Profession: marchand de drap de soie (compagnon), Paris.
    - Procuration acte, saisie., 30 décembre 1551; MC/ET/XXIII/6
      Nom, qualité: (M.) Beaulne de, Regnault.
      Profession: prieur, Tours (Indre-et-Loire), Notre-Dame-De-Bois-Hayes.
      Nom, qualité: (M.) Beaulne de, Martin (noble homme, seigneur de la charmaye).
    - Quittance, remise de bulles de provisions du grand archidiacone, Bayeux (Calvados)., 31 décembre 1551; MC/ET/XXIII/6
      Nom, qualité: (M.) Cryer, Gaston (noble homme, seigneur de saint-aulbin).
      Nom, qualité: (M.) Chevreul, Antoine.
    - Procuration acte, recouvrement., 31 décembre 1551; MC/ET/XXIII/6
      Nom, qualité: (M.) Blond de, Jacques (écuyer, seigneur de bousseville en picardie).
      Nom, qualité: (M.) Versan, Jean
    - Reconnaissance de dette, prix de vacations., 31 décembre 1551; MC/ET/XXIII/6
      Nom, qualité: (M.) Michelot, Jean.
      Profession: tanneur (marchand), Tonnerre (Yonne).
      Domicile: Tonnerre (Yonne).
      Nom, qualité: (M.) Boyvivet, Robert.
      Profession: clerc, praticien, Tonnerre (Yonne).
      Nom, qualité: (M.) Renel, Jean.
      Relations: au service de l'intervenant 4.
      Nom, qualité: (M.) Du Vivier, Jean.
      Profession: lieutenant du grand-maitre enqueteur des eaux-et-forets de France, Paris.
    - Bail à ferme, maison grange bergerie etable colombier jardin et terre, Conches (Seine-et-Marne) Fort-Du-Bois., 1er janvier 1900; MC/ET/XXIII/6
      Nom, qualité: (M.) Baffre, Jean.
      Profession: prieur, Chessy (Seine-et-Marne), Prieure.
      Nom, qualité: (M.) Feullet, Pierre (aine).
      Profession: laboureur, Conches (Seine-et-Marne).
      Domicile: Conches-en-Brie (Seine-et-Marne) Fort-Du-Bois.
      Nom, qualité: (Mme ou Mlle) Guibault, Marguerite.
      Domicile: Conches-en-Brie (Seine-et-Marne) Fort-Du-Bois
  - Minutes. 1551, 4 avril - décembre, 4 avril - décembre 1551; MC/ET/XXIII/7
    - Notification, décision de Justice., 18 mars 1551; MC/ET/XXIII/7
      Nom, qualité: (Mme ou Mlle) Launay de, Adrienne (dame de blancfosse et cormeilles).
      Nom, qualité: (M.) Launel de, Claude (chevalier, seigneur de beaurepaire).
      Nom, qualité: (M.) Guillemot, Rene.
    - Rente, constitution, terres et fiefs, Semilly, saint-Ouen, augerville-la-Riviere (50, 61, 45)., 4 avril 1551; MC/ET/XXIII/7
      Nom, qualité: (M.) Mathan de, Georges (baron de semilly, seigneur de saint-ouen).
      Nom, qualité: (Mme ou Mlle) Dezasses, Claude.
      Domicile: Semilly (Manche).
      Nom, qualité: (Mme ou Mlle) Pas de, Antoinette.
      Domicile: Paris rue Saint-Paul.
      Nom, qualité: (M.) Dezasses, Claude.
      Nom, qualité: (Mme ou Mlle) Coeur, Marie (dame de saint-mesmin et augerville-la-riviere).
      Nom, qualité: (M.) Luillier, Eustache.
      Profession: maitre ordinaire des comptes, Paris.
      Nom, qualité: (Mme ou Mlle) Versoris, Etiennette.
      Relations: veuve de l'intervenant 8.
      Intervenant 8, indirect:
      Nom, qualité: (M.) Rozee, Pierre.
      Profession: docteur regent de la faculte de medecine, Paris.
      Intervenant 9, en deuxième partie:
      Nom, qualité: (M.) Rozee, May.
      Profession: curé, Paris, La-Madeleine-En-La-Cite.
    - Rente, constitution, terres et fiefs, Semilly, saint-Ouen, augerville-la-Riviere (50, 61, 45)., 4 avril 1551; MC/ET/XXIII/7
      Nom, qualité: (M.) Lhuillier, Eustache.
      Nom, qualité: (Mme ou Mlle) Rozee, Nicole.
      Nom, qualité: (M.) Vesquet, Fleurent.
    - Quittance, remise de pieces., 6 avril 1551; MC/ET/XXIII/7
      Nom, qualité: (M.) Dalnassar, Annibale.
      Profession: lapidaire, Paris.
    - Procuration en blanc, prise de possession de cure et de son annexe, Saint-Anyan (Hérault) Saint-Cels, notre-Dame-De-La-Bertha., 6 avril 1551; MC/ET/XXIII/7
      Nom, qualité: (M.) Bynon, Jacques.
      Profession: etudiant, cure, Paris, saint-Anyan (Hérault), Saint-Cels
    - Procuration en blanc, prise de possession de cure, Saint-Louis-de-Corlon (SENS (DIOCESE))., 6 avril 1551; MC/ET/XXIII/7
      Nom, qualité: (M.) Levesque, Francois.
      Profession: etudiant en theologie, cure, Paris, saint-Loup-de-Corlon (SENS (DIOCESE))
    - Procuration acte, plaidoirie., 6 avril 1551; MC/ET/XXIII/7
      Nom, qualité: (M.) Bouton, Bonaventure (écuyer, seigneur de la vergne en poitou).
      Nom, qualité: (M.) Bouton, Francois (écuyer, seigneur de la vergne-en-poitou).
      Relations: frère de l'intervenant 1, representé(e) par l'intervenant 01.
      Nom, qualité: (M.) Maizieres de, Louis.
    - Obligation., 7 avril 1551; MC/ET/XXIII/7
      Nom, qualité: (M.) Du Coquet, Noel.
      Profession: commis du general de Bretagne (ancien).
      Nom, qualité: (M.) Pierrerive de, Antoine (seigneur de vaulx).
      Profession: maitre d'hotel ordinaire du roi
    - Procuration acte, recouvrement de depens., 8 avril 1551; MC/ET/XXIII/7
      Nom, qualité: (M.) Estourmel D', Jean (écuyer, seigneur de guyencourt).
      Domicile: Mesnil-Saint-Firmin (le) (Oise).
      Nom, qualité: (M.) Lanusse, Jean
    - Procuration acte, plaidoirie et recouvrement., 9 avril 1551; MC/ET/XXIII/7
      Nom, qualité: (M.) Du Fayet, Jean.
      Profession: curé, Saint-Pons (CLERMONT (DIOCESE)).
      Domicile: Montivilliers (Seine-Maritime) Abbaye.
      Nom, qualité: (M.) Du Fayet, Hugues
    - Procuration acte, acquisitions., 9 avril 1551; MC/ET/XXIII/7
      Nom, qualité: (M.) Bleyru, Boury.
      Profession: vicaire, Paris, Saint-Landry-En-La-Cite.
      Nom, qualité: (M.) Rastelain, Hilaire.
      Profession: cordier, Lyenvillier-en-Beauvaisis (Oise).
      Domicile: Lyenvilliers-en-Beauvaisis (Oise).
    - Rente, transport., 10 avril 1551; MC/ET/XXIII/7
      Nom, qualité: (M.) Regnard, Robert.
      Profession: laboureur de vigne, Montreuil (Seine-Saint-Denis).
      Domicile: Montreuil (Seine-Saint-Denis).
      Nom, qualité: (Mme ou Mlle) Laisie, Jeanne.
      Nom, qualité: (M.) Thevenet, Pierre.
      Nom, qualité: (Mme ou Mlle) Laisie, Marie.
      Nom, qualité: (M.) Thevenet, Guillaume.
      Profession: laboureur, Montreuil (Seine-Saint-Denis).
      Relations: débiteur de l'intervenant 2, débiteur de l'intervenant 4
    - Procuration en blanc, plaidoirie., 10 avril 1551; MC/ET/XXIII/7
      Nom, qualité: (M.) Conquerant de, Charles.
      Domicile: Nolay (Nièvre) Rigny
    - Procuration acte, plaidoirie au sujet d'une chapelle, Montmorillon (Vienne) Eglise Notre-Dame, chapelle Saint-Jean-Baptiste., 10 avril 1551; MC/ET/XXIII/7
      Nom, qualité: (M.) Heut de, Antoine.
      Profession: clerc tonsure, Magnat-l'Etrange (Creuse).
      Domicile: Magnat-l'Etrange (Creuse).
      Nom, qualité: (M.) Feydeau, Guillaume.
    - Procuration acte, plaidoirie., 11 avril 1551; MC/ET/XXIII/7
      Nom, qualité: (M.) Cosse, Hostellet.
      Domicile: Paris rue Saint-Denis.
    - Procuration en blanc, prise de possession de prebende, Orleans (Loiret) Collegiale Saint-Aignan., 14 avril 1551; MC/ET/XXIII/7
      Nom, qualité: (M.) Vaillant, Robert (noble homme).
      Profession: avocat en parlement, chanoine prebende, Paris, orleans (Loiret), Collegiale Saint-Aignan
    - Quittance, arrerage de rente., 14 avril 1551; MC/ET/XXIII/7
      Profession: procureur aux ecus, Paris.
      Relations: cessionnaire de l'intervenant 2.
      Profession: avocat, Amiens (Somme).
    - Offres reelles., 15 avril 1551; MC/ET/XXIII/7
      Nom, qualité: (personne morale) Tribouleau (consorts).
      Nom, qualité: (M.) Ducaurroy, Valentin.
    - Jean La Volle l'aîné et Pierre Legras, joueurs de tambourin, et Geoffroy Nebault, joueur de fifre, promettent à Anthoine Penillon, clerc de maître Jean Tronson, procureur en parlement, et capitaine en cette année de la bande des Grisons, de jouer deux jours par semaine à la salle du palais, de bailler les aubades à tous les suppôts de la bande et accompagner le jour du Landy (moyennant 12 écus)., 16 avril 1551; MC/ET/XXIII/7
      Personnages, métiers, lieux, 1552-1589, étude XXXIII (567 actes), par Pierre-Yves Louis, 1991-1994 (fichier papier entièrement dématérialisé; voir contexte dans le Plan d’orientation général - Notaires de Paris, guides thématiques du Minutier).
      Date de création de la notice: 2004
      promesse; La Volle, Jean (l'aïné); Legras, Pierre; Nebault, Geoffroy; Pénillon, Anthoine; Tronson, Jean; musicien
    - Marche, interpretation de musique durant la montre et 2 jours par semaine, Paris Salle ou Palais., 16 avril 1551; MC/ET/XXIII/7
      Nom, qualité: (M.) Bouqueton, Philippe.
      Profession: joueur de tambourin, Paris.
      Nom, qualité: (M.) La Volle, Jean (jeune).
      Nom, qualité: (M.) Vullot, Paul.
      Profession: joueur de fifre, Paris.
      Nom, qualité: (M.) Potier, Ambroise.
      Profession: clerc de procureur, lieutenant pour l'annee de la bande des grisons, Paris
      marché
    - Philippe Bouqueton et Jean La Volle le Jeune, joueurs de tambourin, et Paul Uullot, joueur de fifre, promettent à Ambroise Potier, clerc des maîtres Antoine Des Forges, procureur en parlement, et lieutenant en cette année de la bande des Grisons, de jouer durant la montre, de jouer deux fois par semaine en la salle du Palais, et de donner les aubades à tous les suppôts de la bande moyennant 12 écus., 16 avril 1551; MC/ET/XXIII/7
      promesse; Bouqueton, Philippe; La Volle, Jean; Uullot, Paul; Potier, Ambroise; Des Forges, Antoine; musicien
    - Procuration acte, plaidoirie à la table de marbre ou palais., 17 avril 1551; MC/ET/XXIII/7
      Nom, qualité: (M.) Goussard, Yves.
      Profession: prieur, Arcis-sur-Aube (Aube), Prieure.
      Nom, qualité: (M.) Goussard, Simon.
      Profession: prieur, Maison-Rouge (Seine-et-Marne), Prieure de Courtevroust.
    - Indemnite, promesse., 20 avril 1551; MC/ET/XXIII/7
      Nom, qualité: (M.) Arcenay D', Oger (noble homme).
      Profession: prieur, Pont-sur-Seine (Aube), Prieure.
      Nom, qualité: (M.) Le Saulvaige, Lancelot (écuyer, seigneur de la saulvagiere).
      Relations: representé(e) par l'intervenant 01, époux de l'intervenant 3.
      Nom, qualité: (Mme ou Mlle) Arcenay D', Barbe.
      Nom, qualité: (M.) Berthe, Nicole.
    - Procuration acte, plaidoirie., 20 avril 1551; MC/ET/XXIII/7
      Nom, qualité: (Mme ou Mlle) Du Puys, Claude.
      Domicile: Breanson (PICARDIE).
      Nom, qualité: (M.) Espinay D', Jean (écuyer, seigneur de breanson).
      Nom, qualité: (M.) Hazeville de, Jean (écuyer).
    - Transaction, moulin à ble maison et jardin, Sillery (Marne) Sur La Chaussée Du Pont., 20 avril 1551; MC/ET/XXIII/7
      Nom, qualité: (M.) Brulart, Pierre.
      Nom, qualité: (Mme ou Mlle) Cauchon, Marie (dame de sillery).
      Relations: stipulant pour l'intervenant 04.
      Profession: prieur, Pont-sur-Seine (Aube), Prieure
    - Promesse, aide pour sentences et jugements., 22 avril 1551; MC/ET/XXIII/7
      Nom, qualité: (M.) Le Voyer, Jean (écuyer).
      Profession: marechal des logis du roi.
      Domicile: Saint-Maurice-Saint-Germain (Eure-et-Loir).
      Nom, qualité: (M.) Dugard, Pierre.
      Profession: praticien, Prunay (Yvelines).
      Domicile: Prunay (Yvelines)
    - Sommation, paiement de somme due., 22 avril 1551; MC/ET/XXIII/7
      Nom, qualité: (Mme ou Mlle) Balleul de, Francoise.
      Domicile: Haucourt (Seine-Maritime).
      Nom, qualité: (M.) Mailly de, Adrien (écuyer, seigneur de rambergues).
      Nom, qualité: (M.) Conty de, Francois (seigneur d'omecourt).
      Profession: gentilhomme de la maison du roi.
      Nom, qualité: (M.) Conty de, Jean (seigneur de rocquencourt).
      Relations: frère de l'intervenant 3
    - Indemnite, promesse, procedure., 22 avril 1551; MC/ET/XXIII/7
      Nom, qualité: (M.) Archiac D', Jacques (seigneur d'availles).
      Nom, qualité: (M.) Jourdain, Francois (chevalier, seigneur d'ambleville)
    - Procuration acte, plaidoirie., 22 avril 1551; MC/ET/XXIII/7
      Nom, qualité: (M.) Jourdain, Francois (chevalier, seigneur d'ambleville).
      Nom, qualité: (M.) Formaget, Jean.
      Nom, qualité: (M.) Delamanne, Pierre.
    - Vente, coupe d'argent dore goderonnee., 23 avril 1551; MC/ET/XXIII/7
      Nom, qualité: (Mme ou Mlle) Perdrier, Francoise.
      Relations: épouse de l'intervenant 2, procureur de l'intervenant 2.
      Nom, qualité: (M.) Simon, Laurent (bourgeois de Paris).
      Profession: apothicaire (marchand), Paris.
      Nom, qualité: (M.) Rouselle, Calixte.
    - Rente fonciere, titre nouvel, maisons (2) et terre, Paris Faubourg Saint-Denis., 25 avril 1551; MC/ET/XXIII/7
      Nom, qualité: (M.) Du Poirier, Jean.
      Nom, qualité: (Mme ou Mlle) Allegrin, Ambroise.
      Nom: Abbaye Saint-Magloire.
      transport de droits; bail
    - Marche, interpretation de musique durant la montre et 2 jours par semaine, Paris Salle Du Palais., 26 avril 1551; MC/ET/XXIII/7
      Nom, qualité: (M.) La Volle, Jean (aine).
      Nom, qualité: (M.) Le Gras, Pierre.
      Nom, qualité: (M.) Nebault, Geoffroy.
      Nom, qualité: (M.) Penillon, Antoine.
      Profession: clerc de procureur, capitaine pour l'annee de la bande des grisons, Paris
    - Sommation, depens., 26 avril 1551; MC/ET/XXIII/7
      Nom, qualité: (M.) Borde, Leonard.
      Profession: solliciteur au Parlement, Paris.
      Nom, qualité: (M.) Benard, Gabriel.
      Profession: clerc du premier huissier du Parlement, Paris.
    - Quittance., 27 avril 1551; MC/ET/XXIII/7
    - Rente, quittance de rachat, vigne, Saint-Cloud (Hauts-de-Seine) Bonnet., 27 avril 1551; MC/ET/XXIII/7
      Nom, qualité: (M.) Lhostellier, Antoine.
      Profession: praticien et solliciteur au Parlement, Paris.
      Nom, qualité: (M.) Lhostellier, Leonard.
      Profession: secrétaire de monsieur baillet maitre des requetes, Paris.
      Nom, qualité: (M.) Guyboust, Aleaume.
      Profession: laboureur (marchand), Sevres (Hauts-de-Seine).
      Domicile: Sevres (Hauts-de-Seine)
    - Jean Le Paistre et Jean Buisson, joueurs de tambourins et Jean Carré, joueur de fifre, promettent à Jean Bagereau, clerc de maître François Jacquelot, procureur en parlement, et capitaine en cette année de la bande des Ynnocens, de jouer durant la montre et de bailler des aubades à tous les suppôts de la bande et de jouer deux jours par semaine en la grande salle du palais moyennant 8 écus., 28 avril 1551; MC/ET/XXIII/7
      promesse; Le Paistre, Jean; Buisson, Jean; Carré, Jean; Bagereau, Jean; Jacquelot, François; musicien
    - Marche, interpretation de musique durant la montre et 3 fois par semaine, Paris Salle Du Palais., 28 avril 1551; MC/ET/XXIII/7
      Nom, qualité: (M.) Lemere, Henri.
      Nom, qualité: (M.) Dene, Simon.
      Nom, qualité: (M.) Boullard, Etienne.
      Nom, qualité: (M.) Robert, Jacques.
      Profession: clerc de procureur, lieutenant pour l'annee de la bande des innocents, Paris
    - Marche, interpretation de musique durant la montre et 2 jours par semaine, Paris Salle Du Palais., 28 avril 1551; MC/ET/XXIII/7
      Nom, qualité: (M.) Le Paistre, Jean.
      Nom, qualité: (M.) Buisson, Jean.
      Nom, qualité: (M.) Carre, Jean.
      Nom, qualité: (M.) Bagereau, Jean.
      Profession: clerc de procureur, capitaine pour l'annee de la bande des innocents, Paris
    - Procuration acte, recouvrement., 28 avril 1551; MC/ET/XXIII/7
      Nom, qualité: (M.) Chicot, Gabriel (seigneur de lorme).
      Nom, qualité: (M.) Guibert, Etienne
    - Procuration acte, location du revenu de la cure, Saint-Sauveur-et-Villeneuve (ALBI (DIOCESE))., 30 avril 1551; MC/ET/XXIII/7
      Nom, qualité: (M.) Butholicq de, Nicolas.
      Profession: etudiant, cure, Paris, saint-Sauveur-et-Villeneuve (ALBI (DIOCESE)).
      Nom, qualité: (M.) Butholicq de, Georges.
    - Obligation, marche de travaux, ceintures, Paris., 1er mai 1551; MC/ET/XXIII/7
      Nom, qualité: (M.) Le Vavasseur, Germain.
      Profession: ceinturier (maitre), Paris.